Minutes et répertoires du notaire Charles DUPUIS, 10 juin 1645 - 26 avril 1688 (étude XXIV)
Archives nationales
- Minutes de Charles DUPUIS, 1634 - 26 avril 1688; MC/ET/XXIV/427 - MC/ET/XXIV/496
  - Minutes. 1646, MC/ET/XXIV/428
    - Compte entre Adrien Devest dit Jester, tailleur et valet de chambre du prince de Condé, demeurant rue de l'Arbre-Sec, et Jean Le Vallet, marchand drapier, bourgeois de Paris, auquel il reconnaît devoir 4000 livres pour vente de marchandises de draps, en sûreté de quoi il promet remettre aud. Le Vallet les mémoires arrêtés avec le duc d'Enghien pour tout ce que celui-ci doit pour façons d'habits pour lui et sa suite., 5 janvier 1646; MC/ET/XXIV/428; fol. 3
      acte de vente; Devest dit Jester, Adrien
    - Vente par Charles Grégoire, laboureur, demeurant à Bicherelle, paroisse de Saint Cyr, près de Dourdan, à Paul Le Prévost, chevalier baron d'Oysonville, seigneur de Boisfourgon et de Vaubesnard, d'une maison sise à la Ville neuve de Vaubesnard, paroisse Saint-Germain de Dourdan, plus les terres en dépendant, moyennant 1375 livres., 8 janvier 1646; MC/ET/XXIV/428; fol. XI
      acte de vente; Le Prévost, Paul
    - Mise en apprentissage par Etienne Cordelier, prêtre et chapelain de l'hôpital de Charenton, pour le profit d'Eloi Brunelet, son neveu, pour sept ans, avec Nicolas Van Bossuyt, maître menuisier en ébène, demeurant rue des Fossés-Saint-Germain-l'Auxerrrois, moyennant 36 livres par an que ledit Cordelier promet payer; l'apprenti, âgé de 10 ans ou environ., 10 janvier 1646; MC/ET/XXIV/428; fol. 17
      contrat d'apprentissage; Cordelier, Etienne
    - Mariage de Charles Herpin, chirurgien, sieur de la Montagne, natif du Mont Saint-Michel, actuellement logé à Paris, rue des Poulies, fils de Julien Herpin, sieur de la Croix-Verte, aussi chirurgien, demeurant en la ville du Mont Saint-Michel, et de Guillemine Léger, et d'Anne Aubert, veuve d'Adrien Ponton, officier de feue la comtesse de Soissons, en présence de Pierre Aubert, prêtre, bachelier en théologie, doyen et curé de Coulommiers en Brie, conseiller et aumônier de la duchesse de Longueville, ami du futur époux. En présence aussi de Roger Goupil, clerc de la chapelle de la duchesse de Longueville, Gilles Yvon, dit de Longuerais, commis de Le Porquier, trésorier de la maison des duc et duchesse de Longueville, amis., 11 janvier 1646; MC/ET/XXIV/428; fol. XXIII
      contrat de mariage; Aubert, Pierre
    - Constitution par Nicolas Le Vasseur, ayant traité de l'office et pratique de notaire au Châtelet dont jouissait défunt Claude Le Vasseur, son père (par devant Dupuis et Demas, le 11 janvier 1646, MC/ET/XXI/149, folio 11), demeurant pointe et paroisse Saint-Eustache, à Jean III Chapellain, demeurant rue de l'Arbre-Sec, de 333 livres 6 sols 8 deniers, moyennant 6000 livres afin de dédommager ses cohéritiers en la succession de son père., 15 janvier 1646; MC/ET/XXIV/428; fol. 27
      constitution de rente; Arbre-Sec (rue de l'); Pointe-Saint-Eustache (carrefour de la); Chapellain, Jean III; Le Vasseur, Claude; Le Vasseur, Nicolas; notaire
    - Constitution par Nicolas Le Vasseur, ayant traité de l'office et pratique de notaire au Châtelet dont jouissait défunt Claude Le Vasseur, son père (par devant Dupuis et Demas, le 11 janvier, MC/ET/XXI/149, folio 11), demeurant pointe et paroisse Saint-Eustache, à Nicolas Herbin, huissier du roi, de 300 livres, moyennant 5400 livres., 15 janvier 1646; MC/ET/XXIV/428; fol. 29
      Folios suivants: quittances.
      constitution de rente; quittance; Pointe-Saint-Eustache (carrefour de la); Herbin, Nicolas; Le Vasseur, Claude; Le Vasseur, Nicolas; notaire
    - Quittance aux héritiers de Claude Le Vasseur, notaire au Châtelet, dont Claude Le Vasseur, docteur régent en la faculté de médecine de Paris., 16 janvier 1646 - 17 mai 1646; MC/ET/XXIV/428; fol. 31 et ss.; fol. 321
      quittance; Le Vasseur, Claude
    - Quittance de Jacques Gellemain, bourgeois de Paris, à Claude Le Vasseur, docteur régent en la faculté de médecine de Paris, et autres héritiers de Claude Le Vasseur, notaire au Châtelet. Plusieurs actes; Idem., 16 janvier 1646 - 17 mai 1646; MC/ET/XXIV/428; fol. 31; 322
    - Ratification par Louis Aristarque de Tardieu, chevalier seigneur d'Esclavelle, demeurant à Paris rue des Augustins déchaussés, représentant Madeleine Roger, sa femme, et Philippe François, écuyer sieur de Montbazin, conseiller du roi, trésorier de France et général de ses finances à Châlons en Champagne, comme tuteur des enfants qu'il a eus de défunte Marie Roger, sa femme, tous héritiers de défunt Roger Corneille, conseiller secrétaire du roi; quittance des héritiers de Roger Corneille à Claude Chaillon, messager de Paris à Poitiers., 19 janvier 1646 - 9 février 1646; MC/ET/XXIV/428; fol. 37; fol. 88
      quittance; Roger, Corneille
    - Titre nouvel par les héritiers de défunts Jacques Coutel, conseiller au Parlement, et Charlotte Barat, envers Nicolas Charles, notaire au Châtelet, fils de défunts Jean Charles, notaire au Châtelet, et d'Anne Perier, ayant droit par transport passé devant de Montroussel et de Saint-Vaast, le 7 juillet 1635, à une rente annuelle de 100 l. rachetable à 1600 l., dont sont chargées 13 maisons à Saint-Germain-des-Prés, rue de Condé et rue de Tournon., 28 janvier 1646; MC/ET/XXIV/428; fol.0047
      titre nouvel; Condé (rue de); Saint-Germain-des-Prés (hameau); Tournon (rue de); Barat, Charlotte; Charles, Jean; Charles, Nicolas; Coutel, Jacques; Perier, Anne; notaire
    - Titre nouvel d'Adrien Dubosc, chevalier, à cause de Charlotte Coutel, sa femme, et par Charles Testu, chevalier, capitaine du guet, demeurant vis à vis de la grande porte du château du Louvre, à cause de Louise Coutel, sa femme, et autres héritiers de Jacques Coutel, conseiller au Parlement et Charlotte Barat, envers Nicolas Charles, notaire au Châtelet, comme propriétaires de 13 maisons sises rue de Condé et de Tournon. 5 attenantes, rue de Condé, à portes cochères et 8, aussi se joignant, rue de Tournon., 28 janvier 1646; MC/ET/XXIV/428; fol. 47
      titre nouvel; Testu, Charles
    - Vente d'un demi-quartier de vigne par Jean Quentin, maître peintre et sculpteur, bourgeois de Paris, demeurant sur le pont Notre-Dame, paroisse Saint-Jacques-de-la-Boucherie, et Geneviève Pazi, sa femme à Regnault Hérandier, maître sellier lormier carossier, demeurant rue des Fossés Saint-Gremain-l'Auxerrois, paroisse Saint-Germain-l'Auxerrois., 29 janvier 1646; MC/ET/XXIV/428
      Documents du Minutier central concernant les peintres, sculpteurs et graveurs au XVIIe siècle (1600-1650) (études XXI à CXXII, soit 1585 actes), par Marie-Antoinette Fleury, 1954-1976 (fichier papier entièrement dématérialisé; voir contexte dans le Plan d’orientation général - Notaires de Paris, guides thématiques du Minutier).
      acte de vente; Fossés-Saint-Germain-l'Auxerrois (rue des); Notre-Dame (pont); Hérandier, Regnault; Pazi, Geneviève; Quentin, Jean; carrossier; peintre; sculpteur; sellier; forgeron
    - Vente de vignes par Jean Quantin, maître peintre sculpteur, bourgeois de Paris, et Geneviève Pati, sa femme, demeurant Pont Notre-Dame, à Regnault Héraudier, maître sellier-lormier-carrossier, bourgeois de Paris, rue des Fossés Saint-Germain-l'Auxerrois, de vignes en 2 pièces au terroir de Sceaux, moyennant 90 livres. Vente à Regnault Héraudier d'une partie de maison sise à Grizy près de Pontoise., 29 janvier 1646; MC/ET/XXIV/428; fol. 51; 130
      acte de vente; Quantin, Jean
    - Vente par Charles de L'Isle, écuyer, lieutenant d'une compagnie de gens de pied au Hâvre de Grâce, à Antoine de L'Isle, son frère, écuyer, capitaine au régiment de Picardie, major de la ville d'Antibes, de la métairie appelée la Bouticquere, sise au Faict d'Ivers, juridiction de la ville d'Auch, moyennant 1000 livres., 31 janvier 1646; MC/ET/XXIV/428; fol. 57
    - Quittance de Martin Le Roy, greffier de la geôle du Grand Châtelet de Paris, comme procureur des religieuses Ursulines de Tonnerre, à Sarah Fournier, veuve de Pierre Nivelle, conseiller secrétaire du roi, de la somme de 2860 livres, pour la dot de Marie Duret, religieuse audit couvent (procuration des Ursulines de Tonnerre jointe)., 31 janvier 1646; MC/ET/XXIV/428; fol. 59
      procuration; quittance; Tonnerre, Ursulines de
    - Quittance par Etienne Dansse, clerc de Paris, pensionnaire de la somme de 2000 livres, sur les fruits de l'abbaye Saint-Léonard, ordre de Saint-Benoît, diocèse d'Autun, en présence et consentement de Michel Dansse, apothicaire du corps de la reine, son père, à ladite abbaye et au prince de Conti, abbé., 1er février 1646; MC/ET/XXIV/428; fol. 64
      quittance; Dansse, Michel
    - Vente par Philippe de La Boissière, chevalier, seigneur de Sainte-Marie et de Grangemenant, en son nom et comme procureur de Marie Perrochel, sa femme, à Eustache Cornille, notaire au Châtelet, demeurant rue Saint-Antoine, paroisse Saint-Gervais, d'une maison sise rue des Barres, près de Saint-Gervais, en trois corps de logis, tenant d'un côté à M. Scarron, seigneur de Maudine, conseiller au Parlement, moyennant une rente de 1111 livres 2 sols 2 deniers en deux parties, appartenant audit Cornille., 3 février 1646; MC/ET/XXIV/428; fol.0065
      acte de vente; Barres (rue des); Saint-Antoine (rue); Cornille, Eustache; La Boissière, Philippe de; Perrochel, Marie; Scarron, Jean; notaire
    - Constitution par Jean Riolan, conseiller et premier médecin de Marie de Médicis, et Isabelle Simon, sa femme, demeurant rue du Chantre, à Claude de Ladehors, conseiller du roi, de 150 livres de rente, moyennant 2700 livres (à la suite: 1646, 10 août, quittance de rachat à Jean Riolan, par les mains de Jean Riolan, avocat en Parlement, leur fils); mariage de François Le Breton, écuyer, et de Marie Riolan, fille de Jean Riolan., 3 février 1646 - 7 février 1646; MC/ET/XXIV/428; fol. 75; fol. 86
      constitution de rente; contrat de mariage; quittance; Riolan, Jean
    - Echanges entre Philippe de La Boissière, chevalier, seigneur de Sainte-Marie et de Grangemenant, lieutenant de la compagnie des Cent Suisses de la garde ordinaire du corps du roi, demeurant rue Neuve-Saint-Eustache, en son nom et comme fondé de procuration de Marie PERROCHEL, sa femme, d'une part, et maître Eustache CORNILLE, notaire au Châtelet, d'une grande maison rue des Barres, contre l'église Saint-Gervais, contre une rente de 1111 livres 2 sols 2 deniers constituée en 2 parties aud. maître Cornille., 3 février 1646; MC/ET/XXIV/428; fol. LXV
      échange; La Boissiere, Philippe de
    - Mariage de François Le Breton, écuyer, sieur de La Doynetrye, l'un des 200 chevau-légers de la garde ordinaire du roi, gentilhomme servant du roi et en survivance Roi d'armes de France au titre de Montjoie Saint-Denis, fils d'Hector Le Breton, seigneur du dit lieu, chevalier de l'ordre de Saint-Michel, conseiller du roi, l'un de ses maîtres d'hôtel et roi d'armes de France au même titre, demeurant à Paris rue du Chantre, et de Marie Riolan, fille de Jean Riolan, conseiller du roi, premier médecin de Marie de Médicis, et d'Isabelle Simon, en présence de Philippe Riolan, conseiller du roi et son aumônier, abbé de Flavigny et trésorier de la Sainte-Chapelle du château de Vincennes, et de Jean Riolan, avocat en Parlement, ses frères., 7 février 1646; MC/ET/XXIV/428; fol. 86
      contrat de mariage; Riolan, Philippe de (1615-....); prêtre; abbé
    - Quittance des héritiers de Corneille Roger, conseiller, notaire et secrétaire du roi, à Claude Chaillon, messager de Paris à Poitiers, et Marie Georges, sa femme, de 2184 livres dûes par obligation devant notaire soussigné le 19 août 1544., 9 février 1646; MC/ET/XXIV/428; fol. 98
      quittance; Chaillon, Claude
    - Quittance de Jacques Caboche, marchand apothicaire à Dampmartin en Goële, à Marguerite Vigor, héritiers de René Contesse, notaire au Châtelet., 10 février 1646; MC/ET/XXIV/428; fol.0100
      quittance; Dammartin-en-Goële (Seine-et-Marne); Caboche, Jacques; Contesse, René II; Vigor, Marguerite; pharmacien; notaire
    - Quittance de Jean Tallot, valet de chambre du roi, du consentement de Regnault Vigor et Marguerite Vigor, de Claude Contesse, seigneur de Bonneuil, procureur de Françoise Contesse, femme de Charles de La Haye, écuyer, prévôt de Château-Thierry, tous héritiers de défunt René Contesse, notaire au Châtelet, leur grand'oncle., 15 février 1646; MC/ET/XXIV/428; fol.0102
      quittance; Contesse, Claude; Contesse, Françoise; Contesse, René II; La Haye, Charles de; Tallot, Jean; Vigor, Marguerite; Vigor, Renaud; notaire; prévôt (Ancien Régime); officier de la Chambre du roi (Ancien Régime)
    - Bail à Etienne Tribert, maître tourneur en bois, demeurant rue du Grenier-Saint-Lazare, en présence et caution de François Le Monier, aussi maître tourneur en bois en ladite rue., 16 février 1646; MC/ET/XXIV/428; fol. IX/XX/
      bail; Tribert, Etienne; Le Monier, François
    - Obligation de Pierre de Perrien, chevalier, seigneur marquis de Crevan, en son nom, comme procureur de Madeleine de Bueil, son épouse, et de Maurice de Perrien, son père, envers Jean Chapellain, bourgeois de Paris, de 7341 livres en prêt.- Indemnité .- Quittance de Geneviève Matheau, veuve de Jean Chapellain, l'aîné, notaire au Châtelet, et autre, audit du Perrien, de 7400 livres., 17 février 1646; MC/ET/XXIV/428; fol. 106; fol. 110; fol. 112
      obligation; indemnité; quittance; Bueil, Madeleine de; Chapellain, Jean I; Chapellain, Jean II; Matheau, Geneviève; Perrien, Maurice de; Perrien, Pierre de (16..?-1671); notaire
    - Transport par Gilles Genisseau, cocher des femmes de chambre de la reine, et Martin Halle, postillon et aide de l'écurie de la reine, à Jean Morand, essager ordinaire des camps et armées et du régiment des Gardes du roi, d'un don à eux fait par le roi, par brevet du 13 octobre 1643, des biens confisqués de Nicolas Crouy et Philippe Harosse, condamnés à mort, exécutés en la ville du Mans pour demeurer quittes des frais occasionnés par ce don et de la somme de 170 livres qu'ils devaient., 17 février 1646; MC/ET/XXIV/428; fol. 104
      Messager Morand, Jean
    - Quittance de rachat par Nicolas Mandat, conseiller et maître d'hôtel ordinaire du roi, l'un des 4 secrétaires de la chambre des comptes, à Eustache Cornille, notaire au Châtelet, demeurant rue Saint-Antoine, qui s'était chargé de payer par le contrat d'échange fait le 3 de ce mois., 19 février 1646; MC/ET/XXIV/428; fol.0116
      quittance; acte de vente; Saint-Antoine (rue); Cornille, Eustache; Mandat, Nicolas; maître d'hôtel; officier de la Bouche du roi (Ancien Régime); notaire; secrétaire
    - Protestation à cause d'une somme délivrée par Thomas Cantarini, banquier, bourgeois de Paris, rue et paroisse Saint-Christophe, sur ordre du cardinal Mazarin; Protestation à cause d'une somme délivrée par Pierre Serantoni, banquir, bourgeois de Paris, rue et paroisse Saint-Christophe, sur ordre du cardinal de Mazarin (2 actes)., 23 février 1646 - 24 février 1646; MC/ET/XXIV/428; fol. 122; fol. 124
      protêt
    - Protestation des héritiers de Corneille Roger, conseiller notaire et secrétaire du roi, et Marie Contesse, sa femme, au sujet 1°/ d'une somme de 9000 livres, délivrée par les banquiers Cantarini et Serantoni, sur ordre du cardinal Mazarin, pour l'équipement de soldats italiens, somme pour laquelle Louis Roger, écuyer, gentilhomme de la varenne du roi, leur cousin germain, se serait porté caution 2°/ d'une somme de 100000 livres qu'ils n'ont pas touchée malgré la quittance passée ce jour pardevant Parque., 23 février 1646 - 24 février 1646; MC/ET/XXIV/428; fol. 122, 124
    - Protestation des héritiers de Corneille Roger, conseiller, notaire et secrétaire du roi, au sujet d'une somme de 9000 livres, qui, sur ordre du cardinal de Mazarin, a été délivrée par les sieurs Thomas Cantarini et Pierre Serantoni, banquiers bourgeois de Paris, pour l'équipement et la conduite en la ville de Romans en Dauphiné, de 300 soldats Italiens de nation Corse; somme pour laquelle Louis ROGER, écuyer, gentilhomme de la varenne du Roi, leur cousin germain, se serait porté caution., 23 février 1646 - 24 février 1646; MC/ET/XXIV/428; fol. VI/XX/II et VI/XX/IIII (2 actes)
      Mazarin, cardinal de
    - Autre quittance à Eustache Cornille, notaire au Châtelet, demeurant rue Saint-Antoine, de Michel Du Ruble, conseiller du roi, receveur alternatif de l'entrée du vin à la porte de Buci., 24 février 1646; MC/ET/XXIV/428; fol. 126
      quittance; Buci (porte de); Saint-Antoine (rue); Cornille, Eustache; Du Ruble, Michel; notaire; comptable
    - Mainlevée par ladite Matheau., 25 février 1646; MC/ET/XXIV/428; fol. 130
      mainlevée; Matheau, Geneviève; notaire
    - Bail à Pierre Le Jeune, maître serrurier au faubourg Saint-Jacques., 25 février 1646; MC/ET/XXIV/428; fol. 134
      bail; Le Jeune, Pierre
    - Bail par Robert Damynois, maître boulanger, bourgeois de Paris, à Pierre Le Jeune, maître serrurier, au fauboug Saint-Jacques, de la maison où il demeure., 25 février 1646; MC/ET/XXIV/428; fol. 134
    - Quittance de Vincent Peudenfant, écuyer, sieur du Gard, l'un des gardes du corps de la reine, à Pierre Pellissier de Bollogne, aumônier et chapelain ordinaire du roi, demeurant en l'hôtel de Bourbon, de 215 livres, tant par obligation de Charles Bertrandi, prieur de Jonquières en Provence, que frais et intérêts, somme pour laquelle Pierre Pellissier de Bollogne s'était porté caution., 25 février 1646; MC/ET/XXIV/428; fol. VI/XX/XII
      obligation; quittance; Pellissier de Bollogne, Pierre
    - Indemnité par Pierre Breele, marchand flamand, demeurant rue des Arcis, à Jean Mathon, bourgeois de Paris, qui s'est rendu caution pour lui et Nicolas Roger, conseiller du roi en la cour des aides., 9 mars 1646; MC/ET/XXIV/428; fol. VIII/XX/
      Breele, Pierre
    - Quittance de Nicolas Poussepin, conseiller du roi, trésorier de France, général des finances en Champagne, procureur de Marie Varelet, veuve de Charles Perrochel, conseiller du roi, grand audiencier de France, à Eustache Cornille, notaire au Châtelet, de la somme de 1857 livres 11 sols à cause du contrat d'acquisition d'une maison rue des Barres., 11 mars 1646; MC/ET/XXIV/428; fol.0162
      quittance; Barres (rue des); Saint-Antoine (rue); Cornille, Eustache; Perrochel, Charles; Poussepin, Nicolas; Varelet, Marie; huissier; magistrat; notaire; trésorier de France (Ancien Régime)
    - Quittance de François de Servien, conseiller et aumônier ordinaire du roi, abbé de Sainte-Maure, étant à Paris, rue Baillet, au nom et comme procureur d'Abel de Servien, son frère, conseiller du roi et ci-devant secrétaire d'Etat, et ambassadeur extraordinaire plénipotentiaire pour la paix générale en Allemagne, à François de Bionneau, baron d'Ayrague, et autres, de 3220 livres pour le reste de la somme de 45000 livres, dues aud. Servien pour la vente d'une galère (suivant contrat passé devant Me Parrat, notaire à Marseille le 27 mars 1642)., 15 mars 1646; MC/ET/XXIV/428; fol. VIIII/XX/XVIII
      quittance; Servien, Abel (1593-1659, marquis de Sablé de Boisdauphin, comte de La Roche-Servien)
    - Bail par Marie Le Paultre, veuve de Louis Duchesne, écuyer, pour 5 ans, à Etienne Tribert, maître tourneur en bois à Paris, demeurant rue du Grenier-Saint-Lazare, d'une maison rue de la Verrerie, en présence de François Le Monier, maître tourneur en bois, qui se porte garant des 350 livres de loyer annuel., 16 mars 1646; MC/ET/XXIV/428; fol. 180
      bail; Tribert, Etienne
    - Constitution de rente par Toussaint Moussier, marchand panacher, bourgeois de Paris, et l'un des propriétaires des 106 forges du Pont aux Changeurs, et Marie Vaboys, sa femme, demeurant rue du Pont Notre-Dame, d'une rente à prendre spécialement sur une maison contenant deux forges construite de neuf, étant les 37e et 38e de la porte de Paris au Palais, ayant pour enseigne le Hérault d'armes, à André Fournier, chef du gobelet du duc d'Orléans, et Marie Crous, sa femme., 17 mars 1646; MC/ET/XXIV/428; fol. 182
      constitution de rente
    - Bail par François Dujardin, orfèvre et valet de chambre du roi, demeurant rue de la Monnaie, à Jean Toffier, laboureur, de la ferme où celui-ci demeure à la Villette Saint-Lazare, étant celle de la basse-cour du logis du bailleur, qui se réserve le droit d'y aller et venir quand il lui plaira, avec sa famille, et moyennant 900 livres par an, 6 chapons et 600 gerbées aussi annuellement; indemnité par François Dujardin à Jacques et Paul Dujardin, ses fils; idem, les 19 mars, 1er et 8 mai 1646., 19 mars 1646 - 8 mai 1646; MC/ET/XXIV/428; fol. IX/XX/VI; fol. II/C/IIII/XX/XVI; fol. III/C/IIII
      bail; Du Jardin, François
    - Déclaration de Jeanne Sublet, femme de Jean Le Picart, chevalier, seigneur Du Plessis et de Perrigny, conseiller du roi en ses conseils d'Etat et privé, demeurant rue de la Monnaie, au sujet du décès de Claire Le Picart, sa fille, femme de Jean Du Tillet, chevalier, seigneur de Nogent et de La Bussière, conseiller du roi en ses conseils et cour de Parlement, président aux requêtes du Palais à Paris, demeurant rue Baillet, qu'elle a fait transporter de Vaugirard où elle était malade, à Paris; cette fille était allée au village de Vaugirard prendre du lait pour recouvrer la santé, où sa mère est allée la voir, et que sa fille avant de mourir lui aurait dicté ses dernières volontés, dont un legs à la damoiselle La Houssaye, sa suivante, à sa servante, aux Feuillants du faubourg Saint-Jacques, et aux Capucins de Saint-Honoré. Inventaire après décès de Claire Le Picart., 20 mars 1646 - 10 avril 1646; MC/ET/XXIV/428; fol. IX/XX/XVI; fol. II/C/XXVI
      inventaire; déclaration; Le Picart, Claire
    - Compte entre Anne Le Camus, demeurant rue de l'Arbre-Sec, femme de Martial Parmentier, bourgeois de Paris, auparavant veuve de Gervais de Lannay, chirurgien et valet de chambre de M. de Metz, et tutrice de leurs enfants, et Toussaint de Courbes, bourgeois de Paris rue des Vieux-Augustins, au sujet d'arrérages de rente., 28 mars 1646; MC/ET/XXIV/428; fol. 210
      Date de révision: 2011-2012
      compte; Lannay, Gervais de
    - Ratification par François de Béthune, comte d'Orval, écuyer de la reine, demeurant rue des Poulies, d'un contrat passé le 5 avril, à Villebon, par Adam Perrinet, comme agent des affaires de Rachel de Cochefillet, veuve de Maximilien de Béthune, duc de Sully, pour la vente à Gilles Cassegrain, huissier de la chambre du roi demeurant à Chartres, du fief, manoir et métairie de Nesles sis en la paroisse d'Aunay-sous-Auneau., 9 avril 1646; MC/ET/XXIV/428; fol. 222
      acte de vente; Sully, Maximilien de Béthune (1559-1641, duc de)
    - Quittance de Marguerite Perrochel, à Eustache Cornille, notaire au Châtelet., 10 avril 1646; MC/ET/XXIV/428; fol. 224
      quittance; Cornille, Eustache; Perrochel, Marguerite; notaire
    - Inventaire après décès de Claire Le Picart, femme de Jean Du Tillet, avec prisée de livres par Louis Gontier, marchand libraire, quai de la Samaritaine., 10 avril 1646; MC/ET/XXIV/428; fol. II/C/XXVI
      inventaire; Gontier, Louis
    - Testament de Madeleine David, servante de François Servien, conseiller du roi en ses conseils, son aumônier et abbé de l'abbaye de Mores près de Bar-sur-Seine, demeurant à Paris, rue Baillet; bail par François Servien pour 9 ans, à Jacques Berbier, marchand demeurant en ladite abbaye, du revenu temporel de l'abbaye de Mores, moyennant 5000 livres en deniers et différentes charges., 13 avril 1646 - 24 avril 1646; MC/ET/XXIV/428; fol. 251; fol. 280
      testament; bail; Servien, François